【裁判字號】    98,台抗,773
【裁判日期】    981203
【裁判案由】    違反毒品危害防制條例羈押
【裁判全文】
最高法院刑事裁定              九十八年度台抗字第七七三號
抗  告  人  甲○○
上列抗告人因違反毒品危害防制條例案件，不服台灣高等法院高
雄分院中華民國九十八年十一月四日羈押之裁定（九十八年度上
訴字第一三九八號），提起抗告，本院裁定如下：
    主  文
抗告駁回。
    理  由
本件原裁定（押票）略以：抗告人甲○○因違反毒品危害防制條
例案件，前經台灣高雄地方法院審理結果，認其犯毒品危害防制
條例第四條第二項之販賣第二級毒品罪，判處抗告人有期徒刑七
年六月（累犯）；抗告人不服該判決，向原審法院提起第二審上
訴。原審法院經訊問抗告人後，認其犯罪嫌疑重大，有刑事訴訟
法第一百零一條第一項第一款（即「逃亡或有事實足認為有逃亡
之虞」）、第三款（即「所犯為死刑、無期徒刑或最輕本刑為五
年以上有期徒刑之罪」）等情形，非予羈押，顯難進行審判，於
民國九十八年十一月四日執行羈押。抗告人提起抗告意旨略謂：
證人李隆前後證述內容不一，於第一審並已證稱交付物品給彼
之人並非抗告人；何況，並無證據證明李隆取得之物為甲基安
非他命，基於無罪推定原則，抗告人應受無罪之判決。又抗告人
有固定住所，前無受傳不到庭之情形，亦無逃亡之虞，實無羈押
之原因等語。
惟按羈押之目的，在於確保刑事偵查、審判程序之完成及刑事執
行之保全。刑事被告經法院訊問，其有無羈押必要之判斷，乃屬
事實審法院得依職權裁量之事項。本件抗告人違反毒品危害防制
條例案件，業經第一審法院判決論處抗告人販賣第二級毒品罪刑
（累犯，處有期徒刑七年六月），原審法院認定抗告人犯最輕本
刑為五年以上有期徒刑之販賣第二級毒品罪，犯罪嫌疑重大，並
非無據；再依卷內資料，抗告人於偵查時，曾經檢察官於九十六
年六月五日諭令具保新台幣一萬元後，屢經檢察官傳喚未到（見
偵查卷影本第三、十五、十七頁之報到單），且另案因未到案執
行遭通緝（見原審卷影本第二四頁抗告人之前案紀錄表），顯有
事實足認為其有逃亡之虞。原裁定以抗告人犯最輕本刑為五年以
上有期徒刑之罪嫌疑重大，且有事實足認為其有逃亡之虞，非予
羈押，顯難進行審判而執行羈押，經核於法並無不合。原裁定之
理由雖嫌簡略，於裁定之本旨尚不生影響。抗告意旨所指各節，
無非對於原審法院依職權審酌之事項，任意指摘，自難認有理由
，應予駁回。
據上論結，應依刑事訴訟法第四百十二條，裁定如主文。
中    華    民    國  九十八  年   十二   月    三    日
                      最高法院刑事第七庭
                          審判長法官  林  永  茂
                                法官  吳  昆  仁
                                法官  蘇  振  堂
                                法官  蕭  仰  歸
                                法官  林  立  華
      本件正本證明與原本無異
                                      書  記  官
中    華    民    國  九十八  年   十二   月    七    日
                                                      K


司法院資訊處製作；財團法人民間司法改革基金會備份。
